【裁判字號】    97,交聲,1320
【裁判日期】    970430
【裁判案由】    聲明異議
【裁判全文】
臺灣臺中地方法院交通事件裁定        97年度交聲字第1320號
原處分機關  交通部公路總局臺中區監理所
異  議  人
即受處分人  甲○○
上列異議人因違反道路交通管理處罰條例案件，對於交通部公路
總局臺中區監理所民國九十七年四月十七日所為之處分（中監違
字第裁六○─Ｚ00000000號裁決書）聲明異議，本院裁
定如下：
    主    文
異議駁回。
    理    由
一、原處分機關略以：異議人即受處分人（下稱受處分人）甲○
    ○於九十七年二月九日十六時三十六分許，駕駛車牌號碼二
    四八八─ＮＣ號自小客貨車，在國道三號二四一點六公里南
    下處，經內政部警政署國道公路警察局第七警察隊名間分隊
    員警查獲有「未依規定使用路肩」之違規事由，遂以公警局
    交字第Ｚ00000000號舉發違反道路交通管理事件通
    知單逕行舉發。受處分人於期限內到案提出申訴，舉發單位
    函復略以「經檢視採證照片及攝影資料，確實違規行駛路肩
    ，違規事實明確」，受處分人不服，原處分機關遂於九十七
    年四月十七日以中監違字第裁六○─Ｚ00000000號
    裁決書裁處罰鍰新臺幣（下同）四千元整並記違規點數一點
    ，逾期則依裁決書處罰主文規定裁處，於法並無不合等語。
二、聲明異議意旨略以：受處分人於九十七年二月九日十六時三
    十六分許，駕駛車牌號碼二四八八─ＮＣ號自小客貨車，在
    國道三號二四一點六公里南下處，因未依規定使用路肩之違
    規情事為警查獲，惟員警未能指證違規事實，爰聲明異議云
    云。
三、按汽車行駛高速公路，不得有在路肩上行駛，或利用路肩超
    越前車或倒車之行為；又汽車行駛於高速公路，未依規定而
    使用路肩，處汽車駕駛人三千元以上六千元以下罰鍰；汽車
    駕駛人有三十三條第一項、第二項者，除依原條款處罰鍰外
    ，並予記違規點數一點，高速公路及快速公路交通管制規則
    第九條第一項第二款、道路交通管理處罰條例第三十三條第
    一項第九款、第六十三條第一項第一款分別定有明文。
四、經查：受處分人甲○○於九十七年二月九日十六時三十六分
    許，駕駛車牌號碼二四八八─ＮＣ號自小客貨車，在國道三
    號二四一點六公里南下處，因「未依規定使用路肩」之違規
    事由，經內政部警政署國道公路警察局第七警察隊名間分隊
    員警以其有違反道路交通管理處罰條例第三十三條第一項第
    九款之行為，以公警局交字第Ｚ00000000號舉發違
    反道路交通管理事件通知單逕行舉發，此有該舉發通知書、
    交通部公路總局臺中區監理所中監違字第裁六○─Ｚ000
    00000號裁決書各一紙在卷可稽。受處分人雖稱「員警
    未能指證違規事實」云云，然查本件實有錄影資料及採證照
    片為證（見內政部警政署國道公路警察局第七警察隊九十七
    年四月十日公警七交字第○九七○七七○七七三號函影本）
    ，經本院向原舉發機關調取舉發當日之蒐證錄影光碟，勘驗
    結果：於蒐證錄影光碟所示之九十七年二月九日下午四時三
    十六分五秒，共有五部車輛行駛於高速公路之路肩，受處分
    人之車輛為第五部；且於該光碟所示之同日下午四時三十六
    分十六至三十秒，受處分人之車牌號碼二四八八─ＮＣ號自
    小客貨車，確仍緊隨前車行駛於路肩，此有內政部警政署國
    道公路警察局第七警察隊採證之違規行駛路肩錄影光碟一片
    及翻拍照片十二張附卷足憑，事證非常明確。其空言辯稱：
    「員警未能指證違規事實」云云，並非實在。從而，原處分
    機關依道路交通管理處罰條例第三十三條第一項第九款、第
    六十三條第一項第一款規定，裁處罰鍰四千元，並記違規點
    數一點，逾期則依裁決書處罰主文規定處罰，並無不當。本
    件聲明異議為無理由，應予駁回。
五、據上論斷，應依道路交通管理處罰條例第八十七條第二項，
    道路交通案件處理辦法第十九條，裁定如主文。
中    華    民    國    97    年     4    月    30    日
                      交通法庭  法  官  林念祖
以上正本證明與原本無異。
如不服本裁定應於送達後五日內向本院提出抗告狀。
                                書記官  王麗雯
中    華    民    國    97    年    5     月    1     日


司法院資訊處製作；財團法人民間司法改革基金會備份。
